臺灣苗栗地方法院民事小額判決　　　　　　　　　　九十三年度苗小字第四九六號
　　原　　　告　丙○○○保險股份有限公司
　　法定代理人　甲○○
　　訴訟代理人　戊○○
　　　　　　　　乙○○
　　被　　　告　丁○○
當事人間請求侵權行為損害賠償事件，本院於中華民國九十三年八月四日言詞辯論終
結，判決如下：
    主    文
原告之訴駁回。
訴訟費用新台幣壹仟元由原告負擔。
    事實及理由
一、原告主張：原告承保訴外人江瑞英所有車號為７Ｐ─０９８０號自用小客車，於
    民國九十一年六月二日十一時許，由訴外人劉淑蓉駕駛行經苗栗市台六線與台十
    三線省道交叉路口，遭被告駕乘車號為Ｔ３─５３８２號自用小客車，搶先左轉
    而撞擊上開承保車輛，經修復支出合理必要費用包含工資及零件，計受有新台幣
    （下同）四萬零五百一十二元之損失，惟上開零件修復費用扣除固定資產折舊計
    算後，原告得請求之金額為三萬二千五百八十四元。原告既依約給付江瑞英汽車
    損失之保險理賠金，且被告之行為構成侵權行為，爰依民法第一百八十四條第一
    項前段、第一百九十六條、保險法第五十三條第一項之規定，代位請求被告賠償
    三萬二千五百八十四元之理賠金及其法定遲延利息。
二、被告則以：車禍發生之經過，應係被告及原告所承保之自用小客車，於行經上開
    路段適逢交通號誌紅燈亮起而停駛，被告當時為第一部待左轉車輛，原告承保之
    車輛僅次其後，交通號誌綠燈亮起，被告欲行由省道台六線左轉彎入省道台十三
    線，詎劉淑蓉於無中央分隔島之路口任意由被告後方超車直行而發生碰撞，肇事
    責任應非可歸屬於被告等語置辯，並求為判決如主文第一項所示。
三、查：上開車禍發生原告受有損害之事實，為兩造所不爭執，復有原告提出汽車保
    險理賠計算書、江瑞英之汽車保險卡及行車執照、劉淑蓉之
    車損照片七張、估價單、發票、汽車險賠款給付同意書暨領款收據等為證，堪信
    為真。
四、本件兩造之爭點在於車禍之肇事責任為何？經查：
  (一)依苗栗縣警察局苗栗分局南苗派出所道路交通事故調查報告表記載：「Ｔ３─５
    ３８２（被告駕乘）小自客車由台六線左轉台十三線時，與７Ｐ─０９８０（訴
    外人劉淑蓉駕乘）小自客車發生擦撞，７Ｐ─０９８０小自客車由台六線直行欲
    至豐田汽車保養汽車。」及苗栗縣警察局苗栗分局南苗派出所道路交通事故談話
    紀錄表關於被告部分所載：「我當時駕Ｔ３─５３８２自小客車行使內側車道，
    欲左轉往南方向行駛（往銅鑼方向），對方駕７Ｐ─０９８０自小客車由我後方
    超越我，而撞上我駕駛之自小客車。」同上開事故談話紀錄表關於訴外人劉淑蓉
    部分記載：「我駕７Ｐ─０９８０由台六線欲到豐田汽車保養廠保養汽車，與Ｔ
    ３─５３８２小自客車發生擦撞，我當時行駛內側車道，我當時停紅綠燈前方沒
    有其他車輛。」
  (二)審酌原告承保汽車撞擊受損部位為右前方保險桿、葉子板、方向燈引擎蓋等，被
    告汽車受損部為左前葉子板、左前門、左前輪胎等，衡情原告所承保之車輛於車
    禍發生時，應係位於被告車輛之左側後方，則上開二汽車撞擊點應為原告所承保
    之汽車之「右前方保險桿」部分與被告「左前門部分」發生碰撞，是原告據當時
    行經後方之劉淑蓉所稱，其前方無任何車輛，即與事實不符。
  (三)上述車禍發生之路口為一「Ｔ」字型路口，劉淑蓉駕乘原告承保之車輛係欲「直
    行」至坐落上述路口省道台六線盡頭之豐田汽車保養廠，復參以本件本院九十三
    年八月四日言詞辯論期日，兩造均同意係原告承保之汽車從被告之左後方超車，
    被告又係為準備左轉，始發生碰撞之事實等語，據此，應認系爭車禍之肇事責任
    在於劉淑蓉方面，被告方面無過失責任。
五、綜上所述，原告迄今無法舉證證明上開車禍之發生係可歸責於被告。從而，原告
    依據保險代位及侵權行為之規定，請求被告賠償三萬二千五百八十四元之理賠金
    及其法定遲延利息，為無理由，應予駁回。
六、訴訟費用負擔之依據：民事訴訟法四百三十六條第二項、第七十八條。
中　　　華　　　　民　　　　國　　九十三　　年　　　八　　月　  十八  　日
    　　　　　　　　　　　　　　　苗栗簡易庭法      官  吳振富
正本係照原本作成。
如不服本判決，應於判決送達後二十日內，以判決違背法令為理由，向本院提出上訴
狀並表明上訴理由，及須按他造當事人之人數附繕本。上訴理由應表明：
  一、原判決所違背之法令及其具體內容，
  二、依訴訟資料可認為原判決有違背法令之具體事實。
如未表明上訴理由者，應於上訴後二十日內向本院提出上訴理由。
當事人如對本件訴訟內容有所疑義，得聲請閱卷。
　　　　　　　　　　　　　　　　　　　      法院書記官  陳玲誼
中　　　華　　　　民　　　　國　　九十三 　 年 　　 八　　月　  十八  　日
